# Software-Installation


## Statistik-Software

### R





#### Welche R-Version läuft auf meinem Computer?

Die R-Version wird Ihnen in der Konsole ("Console") angezeigt. Sie können Sie auch abfragen mit diesem R-Befehl:

```{r}
getRversion()
```


#### Welche R-Version sollte ich nutzen?

Es ist nicht entscheidend, die allerneueste Version von R zu nutzen.
Aber eine deutlich ältere sollte es auch nicht sein. 

Aktuell ist die Version 4.x.x die neueste; Sie sollten auch R > 4.0 nutzen.





#### Installation von R und RStudio

Installieren Sie [R und RStudio](https://data-se.netlify.app/2021/11/30/installation-von-r-und-seiner-freunde/) für Kurse im Bereich Datenanalyse.

- 📺 [Video: R und RStudio installieren für Windows](https://www.youtube.com/watch?v=X_Mxya2Fis0)
- 📺 [Video: R und RStudio installieren für Mac](https://www.youtube.com/watch?v=Sh7JAI3XM1c)

#### R updaten

[Installieren Sie R](https://cran.r-project.org/) neu (in der neuesten Version). RStudio wird automatisch die neueste Version von R nutzen.


#### Wichtige R-Pakete

- tidyverse  (Datenjudo)
- easystats  (make stats easy again)
- rstanarm (Bayes-Inferenz)


:::{.callout-note}
### Bei Installationsproblemen

- Gibt R `Warning` aus, ist das zumeist *kein* Problem und kann ignoriert werden.
- Starten Sie R neu, bevor Sie R-Pakete installieren.
- Wenn Sie Probleme mit der Installation auf Ihrem Computer haben, können Sie (übergangsweise oder dauerhaft) die Online-Version von RStudio, [Posit Cloud](https://posit.cloud/) verwenden (in gewissem Umfang kostenlos).$\square$
:::

Installieren Sie bitte auch die folgende R-Pakete^[falls Sie die Pakete schon installiert haben, können Sie  in RStudio auf "update.packages" klicken]:

- tidyverse
- easystats
- weitere Pakete werden im Unterricht bekannt gegeben (es schadet aber nichts, jetzt schon Pakete nach eigenem Ermessen zu installieren)


### Software für Bayes

Wenn in diesem Modul Inferenzstatistik nötig ist, benötigen Sie Software für *Bayes-Inferenz*.

Folgendes R-Paket ist für die Bayes-Inferenz nötig:

- rstanarm


### Installation von `rstanarm`

`rstanarm` ist ein R-Paket, das sich mit `Stan` verbindet. `Stan` ist ein Programm, das sehr gut und schnell Bayes-Modelle berechnen kann. Stan macht die ganze Arbeit; R schaut sozusagen nur zu. Das bedeutet aber, dass wir Stan installiert haben müssen, bevor wir `rstanarm` benutzen können. 
Es ist leider etwas mehr Aufwand als bei einem normalen R-Paket. Aber zum Glück muss man das nur einmal machen.


:::{.callout-note}
### R-Version > 4 nötig
Damit `rstanarm` gut läuft, ist R in der Version > 4.0 zu empfehlen. Updaten Sie R, wenn Sie eine ältere Version haben (R < 4). $\square$
:::

#### Schritt 1 - Vorbereitung

Bevor Sie `rstanarm` installieren können, müssen Sie noch eine zusätzliche Software installieren, die `rstanarm` benötigt und zwar einen sog. Compiler. Keine Sorge, Sie müssen nicht wissen, was der macht. Ich erwähne das nur, damit Sie wissen, was Sie installieren sollen.

- [Installationshinweise für Windows](https://github.com/stan-dev/rstan/wiki/Configuring-C---Toolchain-for-Windows)
- [Installationshinweise für Mac](https://mac.thecoatlessprofessor.com/macrtools/)


#### Schritt 2 - Altlasten loswerden

Dieser Schritt ist meist nicht nötig, aber zur Sicherheit entledigen wir uns noch von etwaigen Altlasten (alten Versionen von Stan)

Kopieren Sie dazu folgende R-Befehle und führen Sie si aus:


```{r}
#| eval: false
remove.packages("rstan")
if (file.exists(".RData")) file.remove(".RData")
```


Danach starten Sie bitte R neu (Menüleiste > Session > Restart R).

### Schritt 3 - `rstanarm` installieren


```{r}
#| eval: false
installed.packages("rstanarm")
```




## Sonstige Software

Für einige Module ist es nötig, dass Sie I *Literaturverwaltungsprogramm* wie [Zotero](https://www.zotero.org/) installieren. Denken Sie auch ggf. daran, das Plug-in für Word o.Ä. zu installieren.


