
```{r}
#| include: false
library(tidyverse)
```




## Allgemeine Hinweise

1. Verwenden Sie *Standardwerte* (defaults) der R-Funktionen, soweit nicht anders in der jeweiligen Aufgabe verlangt.
2. Findet sich in einer Auswahlliste möglicher Antworten nicht die exakte Lösung, wählen Sie die *am besten passende*.
2.  *Treffen Sie Annahmen*, (nur) wo nötig. 
2.  Die Prüfung besteht auch aus *Single-  bzw. Multiple-Choice*- (MC)-Aufgaben mit mehreren Antwortoptionen.
2.  Bei Multiple-Choice-Aufgaben (MC-Aufgaben) ist zumeist genau *eine* Antwortoption auszuwählen aus vier oder fünf Antwortoptionen.
2.  Im Zweifel ist eine Aussage auf den Stoff, so wie im *Unterricht* behandelt, zu beziehen.
2.  Jede Aussage einer MC-Aufgabe ist *entweder richtig oder falsch* (aber nicht beides oder keines).
2.  Die MC-Aufgaben sind *nur mit Kreuzen* zu beantworten; Text wird bei der Korrektur nicht berücksichtigt.
2.  Jede Aussage gilt *ceteris paribus* (unter sonst gleichen Umständen). Aussagen der Art „A ist B“ (z.B. "Menschen sind sterblich") sind *nur* dann als richtig auszuwählen, wenn die Aussage *immer* richtig ist.
2.  Falls Sie bei einer Aufgabe *mehrere Antworten* finden, aber nur nach einer gefragt ist, geben Sie nur eine an. 
2.  Falls mehrere (widersprüchliche) Antworten gegeben wurden, wird im Zweifel die *erst genannte* gewertet.
2.  Die Aufgabenstellung in einer Moodle-Prüfung wird u.U. erst sichtbar, wenn Sie den *Prüfungsbedingungen* zugestimmt haben und die Prüfungszeit begonnen hat.
3. Durch Ihre Teilnahme an der Prüfung bestätigen Sie, dass Sie die *Hinweise zur Kenntnis genommen* haben.
2.  Bei Fragen zu R-Syntax spielen Aspekte wie Enter-Taste o.Ä. bei der Beantwortung der Frage keine Rolle; diese Aspekte dürfen zu ignorieren.
10. Wie auch bei den übrigen Hinweisen gelten diese Maßgaben nur soweit  nicht *explizit andere Hinweise* gegeben wurden.


## Aufgaben zur Datenanalyse


1.  Je nach Spracheinstellung in Moodle kann es sein, dass Sie als *Dezimaltrennzeichen* ein Komma oder einen Punkt verwenden müssen. Moodle weist Sie darauf hin, falls eine Zahl nicht als Zahl erkannt wurde.
2.  *Runden* Sie bei Fragen, die auf Anteile abzielen auf *zwei Dezimalstellen*, ansonsten auf eine.
2.  Geben Sie *keine Prozentzahlen* an, sondern *Anteile* (FALSCH: `50%`, RICHTIG: `0.5` bzw. `0,5`).
2.  Bei Aufgaben, die eine Zahl als Antwort verlangen, ist *nur Ziffern anzugeben* (nicht etwa Buchstaben).
2.  Alle Berechnungen, die *Zufallszahlen* beinhalten, sollen mit *fixierten Startwert* der Zufallszahlen durchgeführt werden. Es ist die Zahl `42` zu verwenden.
2.  2.  Wenn *Stichproben simuliert* werden sollen, ziehen Sie $10^3$ Zufallsstichproben.
2.  In einigen Aufgaben kann verlangt sein, dass Sie einen *bestimmten Datensatz in R importieren* sollen. In diesem Fall wird vorausgesetzt, dass Ihnen [diese Bezugsquelle](https://vincentarelbundock.github.io/Rdatasets/articles/data.html) von Datensätzen bekannt ist und dass Sie wissen, wie man einen Datensatz in R importiert.
2.  Achten Sie darauf, R und R-Pakete sowie R-Studio *in aktueller Version* zu verwenden. Das Verwenden älterer Versionen kann (in seltenen Fällen) zu abweichenden Lösungen führen. Im Zweifel beziehen sich alle Aufgaben auf die jeweils aktuellste Version der verwendeten Software.
2.  Wenn Sie *Text eingeben* sollen: Geben Sie *nur Kleinbuchstaben ein*. Geben Sie nur ein einziges Wort ein. Geben Sie keine Leerzeichen ein.




## Besonderheiten zur Bayes-Statistik


1.  Verwenden Sie Methoden der *Bayes*-Statistik für inferenzstatistische Analysen (soweit nicht anders vorgegeben).
2.  Bei Aufgaben zur "*Bayes-Box*" (Erstellung einer Gitterwert-Tabelle) gelten folgende Maßgaben:

    -  Handelt es sich um Parameter mit einem begrenzten Wertebereich (wie etwa *Anteile*), so ist der ganze Wertebereich zu modellieren. Es sind *101* verschiedene Parameterwerte zu berechnen (wenn möglich, gleichabständig verteilt).
    - Handelt es sich um Parameter $X$ mit einem unbegrenzten Wertebereich (wie *normalverteilte* Variablen), so ist der Wertebereich $X-2\sigma \le  X \le X+2\sigma$ zu simulieren.
    
3.  Nutzen Sie die Software *Stan* in Form des R-Pakets `rstanarm` für Regressionsmodelle auf Basis der Bayes-Methode.
4.  Verwenden Sie immer folgenden *Seed-Wert* bei `stan_glm()`: `42`. Dazu setzen Sie folgenden Parameter `seed = 42` (innerhalb von `stan_glm())`.
2.  Der *Toleranzbereich* einer Lösung liegt bei 3% des Wertes der Musterlösung (sofern nicht anders bei der jeweiligen Aufgabe angegeben). Toleranzbereiche werden verwendet für Aufgaben mit Zufallszahlen: Lösungen solcher Aufgaben können schwanken. Wenn Sie allerdings den angegebenen Seed-Wert gesetzt haben, so sollte Ihre (korrekte) Lösung exakt der Musterlösung entsprechen. Beispiele: 
    - Der Wert laut Musterlösung liegt bei 100; dann erstreckt sich der Toleranzbereich von 93 bis 103. 
    - Der Wert laut Musterlösung liegt bei .05; dann erstreckt sich der Toleranzbereich um ±0.0015 Punkte um 0.05.





## Verwendete Datensätze



```{r prepare-pruefungsdatensaetze}
#| echo: false
#| eval: false
d1 <- read.csv("https://raw.githubusercontent.com/sebastiansauer/teachertools/main/data/teaching_df.csv") |> 
  dplyr::rename(Shortname = datasets_names,
         CSV = source,
         Doc = doc)



d2 <- read.csv("https://raw.githubusercontent.com/sebastiansauer/teachertools/main/data/datasets-openintro.csv") |> 
  dplyr::rename(Shortname = Item)

d_joint <-
  d1 |>  
  dplyr::bind_rows(d2) |> 
  dplyr::mutate(id = dplyr::row_number()) |> 
  dplyr::select(id, Shortname, Package, CSV, Doc)

write.csv(d_joint, "data/pruefungsdatensaetze.csv")
```

```{r load-pruefungsdatensetze}
#| echo: false
d_joint <- read.csv("data/pruefungsdatensaetze.csv")

d_joint <-
  d_joint |> 
  dplyr::mutate(Name = glue::glue("[CSV: {Shortname}]({CSV})")) |> 
  dplyr::mutate(Codebook = glue::glue("[Doc: {Shortname}]({Doc})")) |> 
  dplyr::mutate(csv_html = glue::glue("<a href={CSV}>{Shortname}: CSV-Datei</a>")) |> 
  dplyr::mutate(doc_html = glue::glue("<a href={Doc}>{Shortname}: Info</a>"))
```


### R-Pakete mit Prüfungsdatensätzen

In der Prüfung werden Sie u.U. aufgefordert, einen Datensatz zu importieren und zu bearbeiten.
Die folgende Liste (@tbl-pruef-csv) zeigt, welche Datensätze in der Prüfung verwendet werden.
Sie können die Datensätze vorab herunterladen (für eine schnellere Bearbeitung in der Prüfung).

Es werden Datensätze aus den folgenden R-Pakete verwendet:

```{r}
#| echo: false

d_joint$Package |> unique()
```


### Importieren von Daten in R

Für die Prüfung sollten Sie wissen, wie man Datensätze (v.a. aus dem CSV-Format) in R importiert.

:::callout-note
Sie können jeden Datensatz entweder per CSV-Datei importieren (z.B. mit `read.csv`) oder über Starten das zugehörige R-Paket.
Letzteres kann ein bisschen schneller gehen. $\square$
:::


Weg 1: Import via CSV-Datei:

```{r}
#| message: false
library(tidyverse)  # `read_csv` wohnt im Tidyverse
penguins <- read_csv("https://vincentarelbundock.github.io/Rdatasets/csv/palmerpenguins/penguins.csv")

head(penguins)  # Check?! Passt!
```

Weg 2: Import über das zugehörige R-Paket (das natürlich vorab installiert sein muss):

```{r}
#| message: false
library(palmerpenguins)
data(penguins)

head(penguins)  # Wieder Prüfen ... Passt!
```
Beide Möglichkeiten führen zum Ziel.


Für Datensätze, die schon mit R mitgeliefert werden, wie `mtcars`, 
muss kein Paket gestartet werden.
Es reicht, den Datensatz mit `data(name_des_datensatzes)` zu starten. 


### Liste der Prüfungsdatensätze

In @tbl-pruef-csv sind alle Prüfungsdatensätze aufgelistet inkl. dem Bezugsort der zugehörigen CSV-Datei sowie dem zugehörigen Code-Book (Beschreibung des Datensatzes).


```{r}
#| echo: false
#| tbl-cap: Prüfungsdatensätze
#| label: tbl-pruef-csv
d_joint |> 
  dplyr::select(id, Daten = csv_html, Codebook = doc_html) |> 
  DT::datatable(escape = FALSE)
```



```{r pruefungsdatensätez}
#| echo: false
#| eval: false

d_joint |> 
  dplyr::select(id, Name, Codebook) |> 
  knitr::kable(format = "markdown") 
```


Sie können auch die gesamte CSV-Datei mit Namen und URL zu den Datensätzen [hier](data/pruefungsdatensaetze.csv) herunterladen.

{{< downloadthis data/pruefungsdatensaetze.csv dname = "pruefungsdatensaetze.csv" >}}

